{"present": {"1 Singular": {"Affirmative": "barrloiscim", "Question": "an mbarrloiscim?", "Negative": "n\u00ed bharrloiscim"}, "2 Singular": {"Affirmative": "barrloisceann t\u00fa", "Question": "an mbarrloisceann t\u00fa?", "Negative": "n\u00ed bharrloisceann t\u00fa"}, "3 Singular": {"Male": {"Affirmative": "barrloisceann s\u00e9", "Question": "an mbarrloisceann s\u00e9?", "Negative": "n\u00ed bharrloisceann s\u00e9"}, "Female": {"Affirmative": "barrloisceann s\u00ed", "Question": "an mbarrloisceann s\u00ed?", "Negative": "n\u00ed bharrloisceann s\u00ed"}}, "1 Plural": {"Compressed": {"Affirmative": "barrloiscimid", "Question": "an mbarrloiscimid?", "Negative": "n\u00ed bharrloiscimid"}, "Extended": {"Affirmative": "barrloisceann muid", "Question": "an mbarrloisceann muid?", "Negative": "n\u00ed bharrloisceann muid"}}, "2 Plural": {"Affirmative": "barrloisceann sibh", "Question": "an mbarrloisceann sibh?", "Negative": "n\u00ed bharrloisceann sibh"}, "3 Plural": {"Affirmative": "barrloisceann siad", "Question": "an mbarrloisceann siad?", "Negative": "n\u00ed bharrloisceann siad"}, "Passive": {"Affirmative": "barrloisctear", "Question": "an mbarrloisctear?", "Negative": "n\u00ed bharrloisctear"}}, "future": {"1 Singular": {"Affirmative": "barrloiscfidh m\u00e9", "Question": "an mbarrloiscfidh m\u00e9?", "Negative": "n\u00ed bharrloiscfidh m\u00e9"}, "2 Singular": {"Affirmative": "barrloiscfidh t\u00fa", "Question": "an mbarrloiscfidh t\u00fa?", "Negative": "n\u00ed bharrloiscfidh t\u00fa"}, "3 Singular": {"Male": {"Affirmative": "barrloiscfidh s\u00e9", "Question": "an mbarrloiscfidh s\u00e9?", "Negative": "n\u00ed bharrloiscfidh s\u00e9"}, "Female": {"Affirmative": "barrloiscfidh s\u00ed", "Question": "an mbarrloiscfidh s\u00ed?", "Negative": "n\u00ed bharrloiscfidh s\u00ed"}}, "1 Plural": {"Compressed": {"Affirmative": "barrloiscfimid", "Question": "an mbarrloiscfimid?", "Negative": "n\u00ed bharrloiscfimid"}, "Extended": {"Affirmative": "barrloiscfidh muid", "Question": "an mbarrloiscfidh muid?", "Negative": "n\u00ed bharrloiscfidh muid"}}, "2 Plural": {"Affirmative": "barrloiscfidh sibh", "Question": "an mbarrloiscfidh sibh?", "Negative": "n\u00ed bharrloiscfidh sibh"}, "3 Plural": {"Affirmative": "barrloiscfidh siad", "Question": "an mbarrloiscfidh siad?", "Negative": "n\u00ed bharrloiscfidh siad"}, "Passive": {"Affirmative": "barrloiscfear", "Question": "an mbarrloiscfear?", "Negative": "n\u00ed bharrloiscfear"}}, "past": {"1 Singular": {"Affirmative": "bharrloisc m\u00e9", "Question": "ar bharrloisc m\u00e9?", "Negative": "n\u00edor bharrloisc m\u00e9"}, "2 Singular": {"Affirmative": "bharrloisc t\u00fa", "Question": "ar bharrloisc t\u00fa?", "Negative": "n\u00edor bharrloisc t\u00fa"}, "3 Singular": {"Male": {"Affirmative": "bharrloisc s\u00e9", "Question": "ar bharrloisc s\u00e9?", "Negative": "n\u00edor bharrloisc s\u00e9"}, "Female": {"Affirmative": "bharrloisc s\u00ed", "Question": "ar bharrloisc s\u00ed?", "Negative": "n\u00edor bharrloisc s\u00ed"}}, "1 Plural": {"Compressed": {"Affirmative": "bharrloisceamar", "Question": "ar bharrloisceamar?", "Negative": "n\u00edor bharrloisceamar"}, "Extended": {"Affirmative": "bharrloisc muid", "Question": "ar bharrloisc muid?", "Negative": "n\u00edor bharrloisc muid"}}, "2 Plural": {"Affirmative": "bharrloisc sibh", "Question": "ar bharrloisc sibh?", "Negative": "n\u00edor bharrloisc sibh"}, "3 Plural": {"Compressed": {"Affirmative": "bharrloisc siad", "Question": "ar bharrloisc siad?", "Negative": "n\u00edor bharrloisc siad"}, "Extended": {"Affirmative": "bharrloisceadar", "Question": "ar bharrloisceadar?", "Negative": "n\u00edor bharrloisceadar"}}, "Passive": {"Affirmative": "barrloisceadh", "Question": "ar barrloisceadh?", "Negative": "n\u00edor barrloisceadh"}}, "condi": {"1 Singular": {"Affirmative": "bharrloiscfinn", "Question": "an mbarrloiscfinn?", "Negative": "n\u00ed bharrloiscfinn"}, "2 Singular": {"Affirmative": "bharrloiscfe\u00e1", "Question": "an mbarrloiscfe\u00e1?", "Negative": "n\u00ed bharrloiscfe\u00e1"}, "3 Singular": {"Male": {"Affirmative": "bharrloiscfeadh s\u00e9", "Question": "an mbarrloiscfeadh s\u00e9?", "Negative": "n\u00ed bharrloiscfeadh s\u00e9"}, "Female": {"Affirmative": "bharrloiscfeadh s\u00ed", "Question": "an mbarrloiscfeadh s\u00ed?", "Negative": "n\u00ed bharrloiscfeadh s\u00ed"}}, "1 Plural": {"Compressed": {"Affirmative": "bharrloiscfimis", "Question": "an mbarrloiscfimis?", "Negative": "n\u00ed bharrloiscfimis"}, "Extended": {"Affirmative": "bharrloiscfeadh muid", "Question": "an mbarrloiscfeadh muid?", "Negative": "n\u00ed bharrloiscfeadh muid"}}, "2 Plural": {"Affirmative": "bharrloiscfeadh sibh", "Question": "an mbarrloiscfeadh sibh?", "Negative": "n\u00ed bharrloiscfeadh sibh"}, "3 Plural": {"Compressed": {"Affirmative": "bharrloiscfid\u00eds", "Question": "an mbarrloiscfid\u00eds?", "Negative": "n\u00ed bharrloiscfid\u00eds"}, "Extended": {"Affirmative": "bharrloiscfeadh siad", "Question": "an mbarrloiscfeadh siad?", "Negative": "n\u00ed bharrloiscfeadh siad"}}, "Passive": {"Affirmative": "bharrloiscf\u00ed", "Question": "an mbarrloiscf\u00ed?", "Negative": "n\u00ed bharrloiscf\u00ed"}}, "imper": {"1 Singular": {"Affirmative": "barrloiscim!", "Negative": "n\u00e1 barrloiscim!"}, "2 Singular": {"Affirmative": "barrloisc!", "Negative": "n\u00e1 barrloisc!"}, "3 Singular": {"Male": {"Affirmative": "barrloisceadh s\u00e9!", "Negative": "n\u00e1 barrloisceadh s\u00e9!"}, "Female": {"Affirmative": "barrloisceadh s\u00ed!", "Negative": "n\u00e1 barrloisceadh s\u00ed!"}}, "1 Plural": {"Compressed": {"Affirmative": "barrloiscimis!", "Negative": "n\u00e1 barrloiscimis!"}, "Extended": {"Affirmative": "barrloisceadh muid!", "Negative": "n\u00e1 barrloisceadh muid!"}}, "2 Plural": {"Affirmative": "barrloiscig\u00ed!", "Negative": "n\u00e1 barrloiscig\u00ed!"}, "3 Plural": {"Compressed": {"Affirmative": "barrloiscid\u00eds!", "Negative": "n\u00e1 barrloiscid\u00eds!"}, "Extended": {"Affirmative": "barrloisceadh siad!", "Negative": "n\u00e1 barrloisceadh siad!"}}, "Passive": {"Affirmative": "barrloisctear!", "Negative": "n\u00e1 barrloisctear!"}}, "pastConti": {"1 Singular": {"Affirmative": "bharrloiscinn", "Question": "an mbarrloiscinn?", "Negative": "n\u00ed bharrloiscinn"}, "2 Singular": {"Affirmative": "bharrloiscte\u00e1", "Question": "an mbarrloiscte\u00e1?", "Negative": "n\u00ed bharrloiscte\u00e1"}, "3 Singular": {"Male": {"Affirmative": "bharrloisceadh s\u00e9", "Question": "an mbarrloisceadh s\u00e9?", "Negative": "n\u00ed bharrloisceadh s\u00e9"}, "Female": {"Affirmative": "bharrloisceadh s\u00ed", "Question": "an mbarrloisceadh s\u00ed?", "Negative": "n\u00ed bharrloisceadh s\u00ed"}}, "1 Plural": {"Compressed": {"Affirmative": "bharrloiscimis", "Question": "an mbarrloiscimis?", "Negative": "n\u00ed bharrloiscimis"}, "Extended": {"Affirmative": "bharrloisceadh muid", "Question": "an mbarrloisceadh muid?", "Negative": "n\u00ed bharrloisceadh muid"}}, "2 Plural": {"Affirmative": "bharrloisceadh sibh", "Question": "an mbarrloisceadh sibh?", "Negative": "n\u00ed bharrloisceadh sibh"}, "3 Plural": {"Compressed": {"Affirmative": "bharrloiscid\u00eds", "Question": "an mbarrloiscid\u00eds?", "Negative": "n\u00ed bharrloiscid\u00eds"}, "Extended": {"Affirmative": "bharrloisceadh siad", "Question": "an mbarrloisceadh siad?", "Negative": "n\u00ed bharrloisceadh siad"}}, "Passive": {"Affirmative": "bharrloisct\u00ed", "Question": "an mbarrloisct\u00ed?", "Negative": "n\u00ed bharrloisct\u00ed"}}, "subj": {"1 Singular": {"Affirmative": "go mbarrloisce m\u00e9", "Negative": "n\u00e1r bharrloisce m\u00e9"}, "2 Singular": {"Affirmative": "go mbarrloisce t\u00fa", "Negative": "n\u00e1r bharrloisce t\u00fa"}, "3 Singular": {"Male": {"Affirmative": "go mbarrloisce s\u00e9", "Negative": "n\u00e1r bharrloisce s\u00e9"}, "Female": {"Affirmative": "go mbarrloisce s\u00ed", "Negative": "n\u00e1r bharrloisce s\u00ed"}}, "1 Plural": {"Compressed": {"Affirmative": "go mbarrloiscimid", "Negative": "n\u00e1r bharrloiscimid"}, "Extended": {"Affirmative": "go mbarrloisce muid", "Negative": "n\u00e1r bharrloisce muid"}}, "2 Plural": {"Affirmative": "go mbarrloisce sibh", "Negative": "n\u00e1r bharrloisce sibh"}, "3 Plural": {"Affirmative": "go mbarrloisce siad", "Negative": "n\u00e1r bharrloisce siad"}, "Passive": {"Affirmative": "go mbarrloisctear", "Negative": "n\u00e1r bharrloisctear"}}, "verbal noun": "barrloscadh", "verbal adjective": "barrloiscthe"}